# 《企业财务通则》

提问人：stoneinsea 时间：2020-06-16 15:22:00
请问《企业财务通则》在 2007 修订之后，最近还有新修订版吗？谢谢

回答人：chenyiwei
目前的正式发布和执行的版本仍然是 2007 年的修订版（财政部令第 41 号）。目前没有公开发布过新的征求意见稿。